臺灣屏東地方法院刑事判決　　　　　　 99年度簡上字第152號
上　訴　人
即　被　告　林盈妙
選任辯護人　徐文彬律師
上列被告因偽造文書等案件，不服本院99年度簡字第146 號中華
民國99年5 月26日第一審簡易判決（聲請簡易判決處刑案號：98
年度偵字第8422號），提起上訴，本院管轄之第二審合議庭判決
如下：
    主  文
原判決關於林盈妙部分撤銷。
林盈妙共同犯行使偽造私文書罪（即台灣大哥大股份有限公司及
和信電訊股份有限公司部分），處有期徒刑月，如易科罰金，
以新臺幣壹仟元折算壹日；未扣案之如附表編號1 、2 「偽造之
署押及數量」欄所示之署押，及台灣大哥大股份有限公司門號0
000000000號SIM 卡壹枚，均沒收。又共同犯行使偽造
私文書罪（即威寶電信股份有限公司部分），處有期徒刑月，
如易科罰金，以新臺幣壹仟元折算壹日；未扣案之如附表編號3
至8 「偽造之署押及數量」欄所示之署押均沒收。應執行有期徒
刑伍月，如易科罰金，以新臺幣壹仟元折算壹日；未扣案之如附
表編號1 至8 「偽造之署押及數量」欄所示之署押，及台灣大哥
大股份有限公司門號0000000000號SIM 卡壹枚，均沒
收。
林盈妙共同犯詐欺得利罪，共貳罪，各處拘役貳拾日，如易科罰
金，均以新臺幣壹仟元折算壹日。應執行拘役拾日，如易科罰
金，以新臺幣壹仟元折算壹日。
    事  實
一、林盈妙與楊清忠原為夫妻關係，其於民國97年12月17日下午
    某時，在其2 人斯時位於屏東縣高樹鄉南華村原子巷2 號之
    住處，以幫楊清忠申辦所得稅減免為由，向其婆婆陳蜜借用
    小叔楊清勇之身分證、健保卡及殘障手冊，陳蜜不疑有他，
    遂將上開證件交付予林盈妙。詎林盈妙取得前開證件後，竟
    與林勝雄（業經原審判處罪刑確定）共同基於偽造私文書並
    進而行使，及意圖為自己不法所有之詐欺取財、詐欺得利之
    犯意聯絡，未經楊清勇之同意，於同日至位於屏東縣屏東市
    ○○路194-1 號之「馹玥國際股份有限公司」（下稱馹玥公
    司），由林勝雄接續在台灣大哥大股份有限公司（下稱台灣
    大哥大電信）及和信電訊股份有限公司（下稱和信電訊）之
    行動電話服務申請書上，填寫申請人楊清勇之基本資料，再
    由林勝雄偽簽「楊清勇」之署名並捺指印於申請人簽名欄位
    上（詳附表編號1 、2 所示），分別持向不知情之台灣大哥
    大電信（聲請簡易判決處刑書誤繕為「遠傳電信」，下同）
    ，及和信電訊特約通信行即馹玥公司申請行動電話服務而行
    使上開申請書，表示「楊清勇」向台灣大哥大電信及和信電
    訊申請行動電話門號使用之意，足生損害於台灣大哥大電信
    及和信電訊對電話門號管理之正確性及楊清勇，並使台灣大
    哥大電信及和信電訊均陷於錯誤，而同意給予門號00000000
    00號、0000000000號之SIM 卡2 枚、手機2 支，並提供收、
    發通話服務予林盈妙、林勝雄，林盈妙、林勝雄因而詐得上
    開電話通訊利益，計台灣大哥大電信部分為新臺幣（下同）
    1 萬零486 元，和信電訊部分為1 萬8,926 元，共2 萬9,41
    2 元（聲請簡易判決處刑書誤為1,911 元）。林盈妙、林勝
    雄於申辦上開2 組門號後，食髓知味，另共同基於偽造私文
    書並進而行使，及意圖為自己不法所有之詐欺取財之犯意聯
    絡，撥打電話予威寶電信股份有限公司（下稱威寶電信）人
    員申辦門號，並相約在屏東縣屏東市火車站旁媽祖廟前辦理
    ，嗣由林勝雄在威寶電信行動電話服務申請書上，接續填寫
    申請人為楊清勇之基本資料，再由林勝雄偽簽「楊清勇」之
    署名於該申請書申請人簽名欄位上，復接續於各該門號之暢
    快專案同意書上，偽簽「楊清勇」之署名，均持向不知情之
    威寶電信人員申請行動電話服務而行使上開申請書及同意書
    ，表示「楊清勇」向威寶電信申請行動電話門號並同意該暢
    快專案之約定內容之意，足生損害於威寶電信對電話門號管
    理之正確性及楊清勇，並使威寶電信陷於錯誤，而同意給予
    門號000000 0000 號、0000000000號、0000000000號之SIM
    卡3 枚，及門號附贈之手機折算現金3,000 元，並提供收、
    發通話服務予林盈妙、林勝雄。嗣於98年8 月間（聲請簡易
    判決處刑書誤繕為同年3 月間）陳蜜接獲電信公司寄送之電
    話費催繳帳單，始報警處理，而查獲上情。
二、案經楊清勇訴由屏東縣政府警察局屏東分局報請臺灣屏東地
    方法院檢察署檢察官偵查後，聲請以簡易判決處刑。
    理  由
壹、證據能力方面：
一、上訴人即被告（下稱被告）林盈妙及辯護人爭執證人陳蜜、
    林勝雄於警詢及偵查中之陳述無證據能力部分：
  (一)按偵查中訊問證人，法無明文必須傳喚被告使之得以在場；
    刑事訴訟法第248 條第1 項前段雖規定「如被告在場者，被
    告得親自詰問」，事實上亦難期被告有於偵查中行使詰問權
    之機會。此項未經被告詰問之被告以外之人於偵查中向檢察
    官所為之陳述，依刑事訴訟法第159 條之1 第2 項之規定，
    原則上屬於法律規定為有證據能力之傳聞證據，於例外顯有
    不可信之情況，始否定其得為證據。是得為證據之被告以外
    之人於偵查中向檢察官所為之陳述，因其陳述未經被告詰問
    ，應認屬於未經合法調查之證據，非為無證據能力，而禁止
    證據之使用。此項詰問權之欠缺，非不得於審判中由被告行
    使以補正，而完足為經合法調查之證據（最高法院96年度臺
    上字第4365號判決意旨參照）。查檢察官於訊問證人陳蜜、
    林勝雄時並無非法取供之情形，且各證人於偵查中均經具結
    陳述，依上說明，本屬有證據能力之傳聞證據，各證人雖未
    經被告於偵查程序為詰問，然被告已於本院經補正詰問程序
    ，而完足為合法調查之證據，則證人陳蜜、林勝雄於偵查中
    經具結之陳述自得為判斷之依據，而具有證據能力。
  (二)證人陳蜜、林勝雄於警詢所為陳述，既未經本院執之作為認
    定本件犯罪事實之積極證據，自無論究其證據能力之必要。
二、另被告及辯護人分別於本院準備程序時，就原審判決所引用
    各項證據（含傳聞證據、非傳聞證據及符合法定傳聞法則例
    外之證據）之證據能力，除有爭執之上開部分外，餘均表示
    不予爭執（見本院卷第23頁反面至24頁正面），且於本院言
    詞辯論終結前，渠等對於卷附上開爭執部分以外之具有傳聞
    證據性質之證據，既均已知其情，而未聲明異議，本院認除
    上開爭執部分已敘明如上外，其他卷附具有傳聞證據性質之
    證據，並無任何違法取證之不適當情形，以之作為證據使用
    係屬適當，自得採為認定事實之證據。
貳、實體方面：
一、訊據被告林盈妙矢口否認有何行使偽造私文書及詐欺取財、
    詐欺得利之犯行，辯稱：伊並未曾向陳蜜拿過楊清勇的身分
    證件，跟林勝雄去辦理如事實欄所示的5 組門號，是因為怕
    被楊清忠毆打、恐嚇，所以才會在偵查中承認有向陳蜜拿過
    楊清勇的證件去辦理前揭台灣大哥大電信門號等語。經查：
  (一)被告與楊清忠原係夫妻關係（陳蜜係楊清忠之母、楊清勇係
    楊清忠之弟），被告於97年12月17日下午某時，在其斯時位
    於屏東縣高樹鄉南華村原子巷2 號之住處，以幫楊清忠申辦
    所得稅減免為由，向陳蜜借用楊清勇之身分證、健保卡及殘
    障手冊，待陳蜜交付該等證件後，被告即與共同被告林勝雄
    持之以「楊清勇」名義，向馹玥公司、威寶電信辦理前揭如
    事實欄所示之5 組行動電話門號，並取得台灣大哥大電信及
    和信電訊門號0000000000號、0000000000號之SIM 卡2 枚、
    手機2 支，及威寶電信門號0000000000號、0000000000號、
    0000000000號之SIM 卡3 枚、門號附贈之手機折算現金3,00
    0 元；復使用前開台灣大哥大電信及和信電訊門號電話通訊
    服務，計應繳納台灣大哥大電信之電話費為1 萬零486 元，
    和信電訊之電話費為1 萬8,926 元，共計2 萬9,412 元等情
    ，業經證人即共同被告林勝雄、證人陳蜜迭於偵查及本院審
    理時證陳綦詳（見偵卷第7 至8 頁、第6至7頁，本院卷第76
    頁反面至第81頁正面、第103 頁反面至第105 頁正面）。本
    院審酌證人林勝雄與被告前係男女朋友關係，雙方分手後，
    仍以朋友身分電話聯繫，此業經證人林勝雄陳明在卷（見本
    院卷第79頁），並為被告所不否認。則衡情，證人林勝雄實
    無故為不利被告陳述之可能與動機，乃其就上揭冒偽「楊清
    勇」名義，申辦前開5 組行動電話門號之事，不僅迭次一致
    陳明係其與被告同謀共犯，且就如何取得楊清勇之身分證件
    ，陳稱：被告說她要跟楊清勇的媽媽說，好像有什麼東西沒
    有辦到，要用楊清勇的身分證件去補辦等語（見本院卷第79
    頁正面）；而核與證人陳蜜於本院證述：當時是我媳婦（即
    被告）向我拿楊清勇的證件，說要去幫楊清忠辦所得稅減免
    事情等語（見本院卷第104 頁正面），若合符節，是堪認證
    人林勝雄、陳蜜此等部分所述，應係真實。此外，復有代辦
    手機廣告、門號0000000000號台灣大哥大行動通信網路業務
    服務申請書、門號0000000000號和信電訊行動電話服務申請
    書、和信電訊催收信函、天緯股份有限公司電信費用催繳信
    函、威寶電信99年3 月18日函附之楊清勇行動電話原始申請
    資料影本、行動電話使用及欠費金額明細表等件在卷足資佐
    證（依次見警卷第17頁、第18頁、第19頁、第25頁，原審卷
    第9 至28頁，本院卷第88頁）。是此等部分之事實，足堪認
    定。
  (二)雖被告辯稱：如前開行動電話門號係伊偽以「楊清勇」之名
    義申辦，伊豈有將威寶電信3 組門號之帳單，填載寄往與陳
    蜜等人共同居住之屏東縣高樹鄉南華村原子巷2 號之住處之
    可能等語。然查，前揭威寶電信3 組門號之帳單寄送地址，
    確係填載斯時被告與證人陳蜜、楊清勇共同居住之屏東縣高
    樹鄉南華村原子巷2 號之住處乙節，固有該行動電話服務申
    請書在卷可參（見原審卷第10頁），惟當時之所以如此填載
    ，係因申辦時，威寶電信承辦人員告以待該門號申辦好之後
    ，再由林勝雄及被告自行改址之情，業經證人林勝雄於本院
    證述明確（見本院卷第79頁反面至第80頁正面）。另參以此
    3 組威寶電信門號申辦時，申請人所填寫之聯絡電話（08）
    0000000 、0000000000號，分別係林勝雄住家電話及所持用
    之行動電話（此亦經證人林勝雄陳明在卷，見本院卷第80頁
    正面）一節，足認該門號申請人於偽以「楊清勇」名義申辦
    前開門號時，帳單寄送地址雖係填載楊清勇住處地址，然業
    已預留可較楊清勇及其家人先一步知悉電信公司訊息之餘地
    。又該帳單送達楊清勇住處時，被告會將之拿予林勝雄，故
    林勝雄並不怕帳單寄送至楊清勇住處，會遭發覺冒楊清勇之
    名義申辦門號之情，亦經證人林勝雄證述綦詳（見本院卷第
    80頁正面）；參酌證人陳蜜證述：我問我媳婦林盈妙這帳單
    是什麼事，她說是人家要找楊清勇辦手機，叫我不要理它等
    語（見本院卷第105 頁正面），顯然被告對該帳單之妥善處
    理，有相當之把握，是自難憑據該帳單寄送地址係填載楊清
    勇前開住處乙節，即為被告有利之認定。
  (三)至證人林勝雄就被告係何時與其聯絡，表示欲以楊清勇之證
    件申辦手機門號乙節，其於偵查中陳稱：「她（指被告）於
    前1 個星期就跟我講說，等到她拿到楊清勇的證件後，就來
    找我過去辦理門號」等語（見偵卷第7 頁）；而核與其於本
    院證述：要辦門號的前幾個星期，被告以電話跟我聯絡，說
    她要跟楊清勇的媽媽說好像什麼東西沒有辦到，要用楊清勇
    的身分證件去補辦等語（見本院卷第79頁正面），二者時間
    點固有所出入。而證人陳蜜就被告向其拿取楊清勇之身分證
    件後，係於何時返還乙節，於偵查中係陳稱：被告是當天就
    還給我的等語（見偵卷第6 頁）；而於本院則證述：是隔天
    還我的等語（見本院卷第104 頁正面），二者之時間點亦有
    差異。然本院審酌證人林勝雄就前開5 組手機門號，被告係
    如何邀約其共同以楊清勇名義申辦，又該申辦過程為何；而
    證人陳蜜就其何以交付楊清勇身分證件予被告等主要情節，
    前後所述，均屬一致。且衡以人之記憶，常隨時間之經過而
    逐漸模糊甚或混亂，是自難僅以證人林勝雄、陳蜜就前揭事
    項發生之時間點前後所述有所歧異，即為渠等所述全部皆無
    可採之認定。
  (四)被告固又辯稱：伊之前於偵查中之所以說前開0000000000門
    號及手機，係伊徵得楊清勇之同意後前往辦理，係因遭受婆
    婆陳蜜、小叔楊清勇及丈夫楊清忠之恐嚇、脅迫，始為此陳
    述等語。惟如被告確有遭受陳蜜、楊清勇及楊清忠等人之恐
    嚇或脅迫，衡諸常情，陳蜜等人應係逼迫被告承認前開台灣
    大哥大0000000000門號，甚或包含前述和信電訊及威寶電信
    之其他4 組門號，均係被告於未經楊清勇同意之情形下，冒
    名申辦，實無逼迫被告承認前開台灣大哥大0000000000門號
    及手機，係被告徵得楊清勇之同意後，前往辦理之可能。是
    被告此部分所辯，誠然悖諸常理，自無足採信。
  (五)證人即被告之母薛月雲於本院審理時雖到庭證稱：98年88水
    災後，陳蜜跟楊清勇到我家，拿1 張台灣大哥大電信的催繳
    單給我，叫我去繳費，林盈妙才會沒事，她說手機是楊清勇
    借給林盈妙打的，林盈妙打那麼多錢，是林盈妙跟楊清忠一
    起打的等語（見本院卷第81頁正、反面）。惟證人薛月雲係
    被告之母，其所為證述是否袒護被告，已非無疑。況且，證
    人陳蜜於88水災後之某日，確有偕同楊清勇持台灣大哥大電
    信之通話費催繳單至薛月雲住處，要求被告繳款之事，固經
    證人陳蜜證陳在卷（見本院卷第104 頁正面），然陳蜜否認
    有向薛月雲表示，曾要求薛月雲前去繳清通話費，被告才會
    沒事，又表示該行動電話係楊清勇借予被告，且係被告與楊
    清忠一起使用等語之情事（見本院卷第105 頁反面至第106
    頁正面），是自難憑據證人薛月雲上揭所述，即為被告有利
    之認定。
  (六)綜上，被告上揭所辯，核係事後圖卸之詞，自無足採信。事
    證明確，其犯行堪可認定。
二、按在行動電話業務申請書或專案同意書內填寫他人身份資料
    ，並在申請人簽名欄位內偽造他人之簽名，顯係表示由該他
    人之名義申辦門號之證明，不待依習慣或特約，單從形式上
    觀察，即足以知悉其所表示上開用意之證明，該等申請書或
    同意書自屬刑法第210 條所稱之私文書；又行動電話門號SI
    M 卡與手機，均可供通訊使用，手機在市場流通普遍，具有
    一定之經濟價值，而SIM 卡在一定條件下亦具有可轉讓性，
    依電信公司一般定型化契約之約定，雖行動電話門號SIM 卡
    之所有權仍屬於電信公司本身，卻得因私下之出售、轉讓行
    為而造成事實上所有權之移轉，得以刑法中詐欺取財罪之「
    物」論之；另因通話服務不具有財產交易價值，非屬財物，
    而係電信公司與門號申請人依據行動電話業務申請書所定之
    契約，門號申請人得要求電信公司對於其租用之行動電話門
    號提供通話服務，而電信公司信賴門號申請人願意繳交通話
    服務產生之費用，而提供門號申請人與他人溝通之便利管道
    ，故電信通話服務應屬利益之一種。是核被告林盈妙上揭所
    為，分別係犯刑法第216 條、第210 條之行使偽造私文書罪
    、同法第339 條第1 項、第2 項詐欺取財、詐欺得利罪。被
    告就上開犯行，與林勝雄間，均具犯意聯絡與行為分擔，皆
    應論以共同正犯。共犯林勝雄於97年12月17日，在台灣大哥
    大行動通信網路業務服務申請書、和信電訊行動電話服務申
    請書上，分別接續偽造「楊清勇」署名、指印之行為；於97
    年12月17日，在威寶電信行動電話服務申請書、暢快專案同
    意書上接續偽造「楊清勇」署名之行為，均為各該偽造私文
    書之階段行為。又其偽造前開私文書後，進而行使，其偽造
    私文書之低度行為，應為行使之高度行為所吸收，均不另論
    罪。又被告以前開偽造之行動電話服務申請書，向台灣大哥
    大電信、和信電訊之特約通信行馹玥公司承辦人員行使，而
    申請取得上開行動電話SIM 卡2 張、手機2 支；以偽造之行
    動電話業務申請書向威寶電信承辦人員行使，而申請取得行
    動電話SIM 卡3 張、門號附贈手機折算現金3, 000元，均係
    以1 行使偽造私文書之施用詐術行為，而同時觸犯刑法第
    216 條、第210 條之行使偽造私文書，及同法第339 條第1
    項之詐欺取財罪，應依刑法第55條之規定，論以想像競合，
    並從一重之行使偽造私文書罪處斷。另被告與共犯林勝雄撥
    打上述台灣大哥大電信及和信電訊行動電話，詐得通訊服務
    利益之行為，各係於密切接近之時間，使用冒名申請之SIM
    卡實施，而分別侵害台灣大哥大電信、和信電訊同一財產法
    益，各行為獨立性極為薄弱，且係出於同一詐欺得利之目的
    ，依一般社會健全觀念，在時間差距上，難以強行分開，應
    視為數個舉動之接續施行，合為包括的一行為予以評價，屬
    接續犯，應分別論以1 詐欺得利罪。被告所犯上開2 次行使
    偽造私文書罪、2 次詐欺得利罪，行為互殊，犯意各別，應
    予分論併罰。再聲請簡易處刑意旨雖未載述被告與林勝雄共
    同詐取前揭SIM 卡、手機及手機折算現金部分之犯罪法條，
    惟此等部分之事實，既經載明於聲請簡易判決處刑書事實欄
    內，足認此等部分業經檢察官併予聲請簡易判決處刑，本院
    自應予以審究。再被告亦有冒以「楊清勇」名義，偽造前開
    威寶電信暢快專案同意書3 紙之偽造私文書犯行，前已述及
    ，聲請簡易判決處刑意旨就此雖未予以論究，惟此等部分與
    被告冒以「楊清勇」名義，偽造前開威寶電信行動電話申請
    書之偽造私文書犯行，既屬接續犯之實質上一罪關係，自為
    聲請簡易判決處刑效力所及，本院自得併予審究，附此敘明
    。
三、原審認被告罪證明確，因而予以論科，固非無見。惟查：(一)
    按「沒收，除有特別規定者外，於裁判時併宣告之。」刑法
    第40條第1 項定有明文。又「沒收為從刑之一種，依主從不
    可分原則，應附隨於主刑而同時宣告之」，最高法院78年度
    臺非字第72號判例意旨可資參照。本件被告如附表各編號所
    偽造之「楊清勇」署名或指印，其中編號1 至2 （即原判決
    附表編號1 至3 ）部分，係被告冒以楊清勇名義，偽造台灣
    大哥大電信及和信電訊服務申請書；編號3 至8 （即原判決
    附表編號4 至9 ）部分，則係被告冒以楊清勇名義，偽造威
    寶電信之服務申請書及暢快專案同意書，業經認明如前，是
    附表編號1 至2 （即原判決附表編號1 至3 ）部分沒收之從
    刑，自應附隨於被告冒以楊清勇名義，偽造台灣大哥大電信
    及和信電訊服務申請書並進而行使此犯行之主刑；而附表編
    號3 至8 （即原判決附表編號4 至9 ）部分，則應附隨於被
    告冒以楊清勇名義，偽造威寶電信之服務申請書及暢快專案
    同意書並進而行使此犯行之主刑，再依刑法第51條第5 款、
    第9 款之規定，於此2 罪執行刑項下，併予宣告沒收，始為
    適法。乃原判決就附表各編號所示之署名、指印，未附隨各
    罪之主刑同時宣告沒收，復於被告所犯詐欺得利罪定執行刑
    項下併予宣告沒收，於法尚有未合。(二)被告犯後，自警詢、
    偵查迄至本院審理時，均未曾自白過犯行，原判決認被告「
    事後已坦承犯行」（見原判決第3 頁倒數第2 行），並以之
    為量刑之標準，容有科刑依據之標準與卷證資料不符之違誤
    。(三)被告冒以「楊清勇」名義，偽造前開威寶電信暢快專案
    同意書3 紙之偽造私文書犯行，應為聲請簡易判決處刑效力
    所及，前已述及，乃原審未併予審究，亦有未合。被告上訴
    意旨否認犯罪，指摘原判決此等部分不當，固無理由，惟原
    判決此等部分既有前揭可議之處，自應由本院將原判決此等
    部分予以撤銷改判。爰審酌被告為貪一己之私利，竟冒用楊
    清勇之名義，向上開3 家電信公司申辦行動電話SIM 卡，並
    取得各該公司提供之手機及折算現金之優惠，復進而持台灣
    大哥大電信、和信電訊SIM 卡撥打電話，享受各該公司提供
    之通訊服務，不僅造成各該電信公司之損失，更造成楊清勇
    無端遭催繳電信費用之困擾，危害國內通信服務之秩序，行
    為實無足取，且其犯後一再飾詞否認犯行，堪認犯後態度不
    佳；惟念其犯罪手段和平，犯罪情節非重等一切情狀，就其
    所犯各罪行，各量處如主文第2 項、第3 項所示之刑，並諭
    知各該所處有期徒刑、拘役，易科罰金之折算標準，暨就行
    使偽造私文書部分，定執行刑為有期徒刑5 月；就詐欺得利
    部分，定執行刑為拘役30日，並均諭知以1,000 元折算1 日
    之易科罰金折算標準。附表編號1 至8 所示之署名、指印，
    均應依刑法第219 條之規定，不問屬於犯人與否，分別於各
    該罪刑項下宣告沒收（詳主文第2 項所示）。未扣案之台灣
    大哥大電信0000000000門號SIM 卡1 枚，係被告與共犯林勝
    雄犯罪所得之物，自應依刑法第38條第1 項第3 款規定予以
    沒收（詳主文第2 項所示）。另台灣大哥大電信及和信電訊
    交付之手機2 支，及和信電訊及威寶電信門號SIM 卡共4 枚
    ，固係被告與林勝雄犯罪所得之物，然既未扣案，且據共犯
    林勝雄於偵查中供稱上開手機業由被告林盈妙出賣予他人；
    SIM 卡部分，除台灣大哥大電信之SIM 卡外，其餘4 張SIM
    卡已剪掉等語（見偵卷第7 至8 頁），足認手機已非被告所
    有，而SIM 則均已滅失，爰均不為沒收之諭知。又威寶電信
    手機折算現金之3,000 元，固亦為被告因本件犯罪所得之物
    ，然亦無證據證明現仍存在，亦不另為沒收之諭知；另附表
    編號1 至8 「偽造之文書」欄所示之文書，雖係共犯林勝雄
    所偽造，然既交付各該電信公司，所有權已移轉，已非被告
    或共犯林勝雄之物，自亦不為沒收之諭知。
、共同被告林勝雄部分，業經原審判處罪刑確定，茲不再論列
    。
據上論結，應依刑事訴訟法第455 條之1 第1 項、第3 項、第36
9 條第1 項前段、第364 條、第299 條第1 項前段，刑法第28條
、第216 條、第210 條、第339 條第1 項、第2 項、第55條、第
51條第5 款、第6 款、第41條第1 項前段、第219 條、第38條第
1 項第3 款，刑法施行法第1 條之1 ，判決如主文。
本案經檢察官鍾佩真到庭執行職務。
中    華    民    國   100    年    1     月    25    日
                  刑事第二庭    審判長法  官  徐美麗
                                      法  官  楊宗翰
                                      法  官  許瑜容
以上正本證明與原本無異。
不得上訴。
中    華    民    國   100    年    1     月    25    日
                                      書記官  溫訓暖
附錄本判決論罪科刑法條：
《刑法第216條》
行使第210 條至第215 條之文書者，依偽造、變造文書或登載不
實事項或使登載不實事項之規定處斷。
《刑法第210條》
偽造、變造私文書，足以生損害於公眾或他人者，處 5 年以下
有期徒刑。
《刑法第339條》
意圖為自己或第三人不法之所有，以詐術使人將本人或第三人之
物交付者，處5 年以下有期徒刑、拘役或科或併科1 千元以下罰
金。
以前項方法得財產上不法之利益或使第三人得之者，亦同。
前二項之未遂犯罰之。
附表：
┌──┬───────────┬─────────────┐
│編號│偽  造  之  文  書    │偽 造 之 署 押 及 數 量   │
├──┼───────────┼─────────────┤
│1   │台灣大哥大電信行動通信│偽造之「楊清勇」署名、指印│
│    │網路業務服務申請書    │各1 枚                    │
├──┼───────────┼─────────────┤
│2   │和信電訊行動電話服務申│偽造之「楊清勇」署名1 枚  │
│    │請書                  │                          │
├──┼───────────┼─────────────┤
│3   │威寶電信行動電話服務申│偽造之「楊清勇」署名1 枚  │
│    │請書（門號0000000000）│                          │
├──┼───────────┼─────────────┤
│4   │威寶電信行動電話服務申│偽造之「楊清勇」署名1 枚  │
│    │請書（門號0000000000）│                          │
├──┼───────────┼─────────────┤
│5   │威寶電信行動電話服務申│偽造之「楊清勇」署名1 枚  │
│    │請書（門號0000000000）│                          │
├──┼───────────┼─────────────┤
│6   │威寶電信股份有限公司暢│偽造之「楊清勇」署名1 枚  │
│    │快專案同意書（門號    │                          │
│    │0000000000）          │                          │
├──┼───────────┼─────────────┤
│7   │威寶電信股份有限公司暢│偽造之「楊清勇」署名1 枚  │
│    │快專案同意書（門號    │                          │
│    │0000000000）          │                          │
├──┼───────────┼─────────────┤
│8   │威寶電信股份有限公司暢│偽造之「楊清勇」署名1 枚  │
│    │快專案同意書（門號    │                          │
│    │0000000000）          │                          │
└──┴───────────┴─────────────┘